臺灣臺北地方法院民事判決　　　　　　　93年度訴字第3073號
原　　　告　丙○○
　　　　　　　　　　　　3樓之.
訴訟代理人　吳慶隆律師
被　　　告　乙○○
訴訟代理人　張麗玉律師
上列當事人間損害賠償事件，本院於九十四年四月二十五日言詞
辯論終結，判決如下：
    主  文
被告應給付原告新台幣拾萬元及自民國九十三年七月二十日起至
清償日止，按年息百分之五計算之利息。
原告其餘之訴駁回。
訴訟費用由被告負擔八分之一；餘由原告負擔。
本判決第一項得假執行。被告如以新台幣拾萬元預供擔保，得免
為假執行。
原告其餘假執行之聲請駁回。
    事實及理由
一、原告主張略以：被告自民國91年起，即因為介入原告及訴外
    人甲○○間之感情，用行動電話連續以不友善之簡訊內容傳
    至原告之行動電話，致使原告於91年8月時即已罹患輕微焦
    慮症，期間經就醫治療半年後情況始為好轉並趨於穩定。不
    料，被告卻於92年6月6日起復以行動電話號碼為0000000000
    號行動電話，再以相同之方法及變本加厲地以如原證1所示
    「性泛爛賤淫婦」、「賤八婆臭Ｂ…爛Ｂ」、「賤女」、「
    賤人」等粗穢、更加不堪入目之字眼，傳送簡訊至原告所有
    行動電話號碼0000-000000號之行動電話對原告為辱罵及惡
    意詆毀，致使原告本趨於穩定之病情復發且病情加劇，並再
    次就醫治療。被告以簡訊對原告恫嚇威脅之行為，不惟造成
    原告心生畏懼，坐立難安，更造成原告罹患焦慮症及憂鬱症
    ，且持續就醫治療中，對於原告所受之身心傷害，既為被告
    之行為所致，被告實難辭其咎，自應對原告所受之損害，負
    其責任。被告再於93年1月22日凌晨1時41分許，被告復基於
    恐嚇之犯意，發出內容37個『死』字之簡訊內容至原告之行
    動電話，以此加害生命之事，恐嚇原告，使原告因此心生畏
    懼，致生危害於安全。被告所為恐嚇行為涉犯刑法第305條
    之恐嚇危安罪嫌，案經台灣士林地方法院檢察署以93年度偵
    字第3095號偵查及聲請簡易判決處刑，並經台灣士林地方法
    院以93年度湖簡字第47號刑事簡易判決，判處被告拘役40日
    在案，益見被告之行為已對原告之身心造成威脅，使原告心
    生畏懼，造成原告身心受害，嚴重影響原告工作時之表現，
    被告辯稱原告所患之憂鬱症與被告之行為無因果關係，顯與
    事實不符，不足採信。原告因被告之不法行為，致使原告身
    心招受之莫大創傷，幾乎瀕臨崩潰，依民法侵權行為規定請
    求被告賠償精神慰撫金。另行動電話號碼0000000000號經向
    遠傳電信股份有限公司（下稱遠傳公司）調閱申請人資料，
    系爭電話號碼確實為被告所有使用，電話帳單地址亦為被告
    地址，繳款亦以被告信用卡繳納，且經證人甲○○到庭證述
    被告以行動電話傳簡訊騷擾等情屬實，被告辯解顯不足採信
    。並提出簡訊內容、聲請簡易判決處刑書、刑事簡易判決、
    診斷證明書、台北市政府警察局內湖分局函查資料、行動電
    話服務申請書及相關資料、中華電信股份有限公司（下稱中
    華電信）查詢電話通話紀錄函覆單及相關資料、在職證明、
    扣繳憑單、存摺、被告財產歸屬清單等件為證。為此聲明被
    告應給付原告新台幣（下同）80萬元，暨自本件起訴狀繕本
    ，請准宣告假執行。
二、被告則以：被告係90、91年間任職時認識訴外人甲○○，甲
    ○○曾以出租公司車位為由請被告借
    話使用，並請被告代伊繳納電話費，但該行動電話始終不是
    被告在使用，被告確無發送簡訊給原告騷擾侮辱原告。甲○
    ○前曾開口向被告表示貸借80萬元，因被告回稱沒錢，甲○
    ○心生嫌隙，本案被告係遭蓄意栽贓。系爭0000000000號行
    動電話號碼非被告所有之號碼，被告未曾向遠傳公司申請使
    用該電話號碼，該行動電話申請書上申請人乙○○之簽名並
    非被告之字跡。有關被告被訴恐嚇案件部分，於偵查中檢察
    官僅開過一次偵查庭，且被告因未收到開庭通知而未到庭，
    嗣經檢察官聲請法院以簡易判決處刑，台灣士林地方法院內
    湖簡易庭即逕為簡易判決科處被告拘役40日，被告因疏未注
    意上訴期間以致判決確定。惟被告於該案內湖分局進行偵訊
    時自始即否認有發送簡訊恐嚇原告，故尚難僅以被告所涉刑
    事恐嚇案件已判決確定即逕認被告有何民事侵權行為之事實
    。證人甲○○於被告涉嫌刑事恐嚇案件及於本院審理時作證
    認為係被告所為，顯為證人個人臆測之詞，不足據為不利於
    被告之認定。原告罹患憂鬱症之原因眾多，原告所提之就醫
    診斷證明書尚無法證明其罹病係被告何項行為所引致，原告
    所謂患有憂鬱症與被告行為間並無相當因果關係存在。被告
    目前失業並無收入，且被告於木柵郵局及上海銀行尚有貸款
    債務，被告擬申辦低收入戶。原告請求被告給付80萬元之慰
    撫金，顯屬過高。並提出行動電話服務申請書、被告偵訊筆
    錄等件為證，並聲請訊問證人甲○○。為此聲明原告之訴及
    其假執行聲請均駁回，如受不利判決願供擔保免為假執行。
三、本院協商確認兩造爭點如下：Ａ、不爭執事項：（一）行動
    電話0000000000號曾發送原證1簡訊至原告所有行動電話000
    0000000號。（二）被告於93年1月22日以行動電話00000000
    00號發送簡訊至原告0000000000號行動電話恐嚇原告，業經
    台灣士林地方法院以93年度湖簡字第47號判決拘役40日。（
    三）行動電話0000000000號依據遠傳公司函所示係被告申請
    ，亦由被告繳費。（四）原證1至原證8形式真正不爭執。Ｂ
    、爭執事項：（一）被告有無發送原證1簡訊內容？（二）
    原告健康受侵害，與上開簡訊有無因果關係？其請求賠償金
    額是否合理？
四、被告有無發送原證1簡訊內容？被告抗辯行動電話號碼00000
    00000號非其申請，亦未發送原證1簡訊內容予原告云云。惟
    查：（一）行動電話0000000000號曾發送原證1簡訊至原告
    所有行動電話0000000000號，為兩造所不爭執。（二）行動
    電話號碼0000000000號持機人為被告，帳單地址亦為被告地
    址，其使用行動電話以信用卡自動轉帳及線上刷卡繳納電話
    費之人均為被告，有遠傳公司函復資料及行動電話服務申請
    書、台北富邦商業銀行信用卡總處函等件為證。（三）被告
    持有行動電話0000000000號曾發話至原告所有0000000000號
    行動電話，有中華電信查詢電話通話紀錄函覆單及相關資料
    等件為證。（四）被告於93年1月22日以行動電話000000000
    0號發出內容37個「死」字至原告行動電話，以恐嚇原告，
    致生危害原告安全，業經檢察官聲請簡易判決處刑，並經台
    灣士林地方法院內湖簡易庭以93年度湖簡字第47號判處被告
    拘役40日確定，有聲請簡易判決處刑書、簡易判決處刑書附
    卷可稽。（五）證人甲○○於94年4月25日到庭證稱：我沒
    有使用0000000000、0000000000號這二支行動電話，我沒有
    看過也沒有發送過原證1簡訊內容。行動電話0000000000號
    服務申請書上被告簽名不是我簽的。我印象中沒有向被告借
    我同時又和被告交往，之後我去大陸工作，被告有跟我去大
    陸，我和被告一起在大陸一年左右，期間原告告訴我說有接
    到一些莫名奇妙的電話（都不說話），約在我返台休假或出
    差時，原告接到的莫名奇妙電話特別多。原告因為此事又去
    換了一支行動電話，沒隔多久她的行動電話還是被騷擾，我
    有一次在上海家裡發現被告在翻看我的行動電話，事後問她
    ，她不承認。後來原告告訴我她行動電話來電顯示中的一支
    電話號碼竟是我北京家裡的電話號碼，當時原告根本不可能
    知道我北京家裡的這支電話號碼，當時我人在深圳，我就詢
    問被告是否有打這支電話，起初她不承認，後來我請家人調
    通聯紀錄時，她才承認，原證1簡訊內容第1頁第3、4、5筆
    ，第2頁第1、3筆，內容情節是我與被告交往情形，簡訊中
    提到「邦」、「甲○○」應該是指我。簡訊中把我名字寫出
    來是我與被告準備分手前後所發的，原、被告互相沒有見過
    面，原告不知道有被告，但被告知道有原告。所以我認為原
    告前一段時所接的莫名奇妙電話是被告打的，我認為被告有
    欺騙我，所以我才與她分手，我目前跟兩造都沒有交往。我
    不知道原告被騷擾多少次，但應當有一年以上等語。足證被
    告抗辯行動電話號碼0000000000號非被告申請，亦未發送原
    證1簡訊內容予原告，顯不足採。
五、原告健康受侵害，與上開簡訊有無因果關係？其請求賠償金
    額是否合理？按因故意或過失，不法侵害他人之權利者，負
    損害賠償責任。故意以背於善良風俗之方法，加損害於他人
    者亦同。又不法侵害他人之身體、健康、名譽、自由、信用
    、隱私、貞操，或不法侵害其他人格法益而情節重大者，被
    害人雖非財產上之損害，亦得請求賠償相當之金額。其名譽
    被侵害者，並得請求回復名譽之適當處分。民法第184條第1
    項、第195條第1項分別定明文。次按慰藉金之賠償須以人格
    權遭遇侵害，使精神上受有痛苦為必要，其核給之標準固與
    財產上損害之計算不同，然非不可斟酌雙方身分資力與加害
    程度，及其他各種情形核定相當之數額。最高法院51年台上
    字第223號著有判例。本件被告發送簡訊恐嚇、辱罵、騷擾
    原告業如前述。被告雖抗辯原告罹患憂鬱症之原因眾多，原
    告所提之就醫診斷證明書尚無法證明其罹病係被告何項行為
    所引致，原告患有憂鬱症與被告行為間並無相當因果關係存
    在云云。惟查：依上開「事實及理由四」之說明及證人甲○
    ○上開證述、被告發送原證1簡訊至原告行動電話時間、及
    原告提出診斷證明書所載，原告自91年8月間有輕微焦慮症
    發作，經治療半年後，於92年6月間再發作，92年9月間病情
    加據成為憂鬱症，且持續發作，病情不穩定，時好時壞，現
    （94年3月）仍治療中。有原告提出診斷證明書等件為證，
    堪信為真實。原告病情由焦慮症加據變為憂鬱症與被告發送
    簡訊內容騷擾、辱罵、恐嚇原告時間相當，致原告精神受到
    痛苦，健康受有影響。被告之行為與原告健康受有侵害，二
    者有相當因果關係，被告抗辯尚不足採。本院審酌被告發送
    簡訊之時間長短、次數、內容危害之程度、原告任職新高創
    廣告有限公司，擔任業務，每月薪資及業務獎金、被告目前
    並無工作等經濟情況、兩造學、經歷等綜合觀之，認為原告
    請求被告賠償精神損害以10萬元及自起訴狀繕本送達被告翌
    日起至清償日止，按年息5%計算之利息，實屬相當，應予准
    許。逾此請求，則屬無據。
六、綜上，原告依據侵權行為法律關係請求被告給付10萬元及自
    起訴狀繕本送達被告翌日即93年7月20日起至清償日止，按
    年息5%計算之利息，為有理由，應予准許。逾此請求，則屬
    無據，應予駁回。本院所命給付之金額未逾50萬元，依民事
    訴訟法第389條第1項第5款，應依職權宣告假執行。被告陳
    明願供擔保，請准宣告免為假執行，經核原告勝訴部分，合
    於法律規定，爰酌定相當之擔保金額准許之。至原告其餘假
    執行之聲請，因原告其餘之訴已駁回，自失所附麗，併予駁
    回。
七、本件法律關係已臻明確，兩造其餘攻擊防禦方法，於判決結
    果無影響，爰不一一加以論列，附此序明。
八、結論：本件原告之訴為一部有理由、一部無理由，依民事訴
    訟法第79條、第389條第1項第5款及第392條第2項，判決如
    主文。
中　　華　　民　　國　　94　　年　　5 　　月　　4 　　日
                  民事第四庭    法　官　薛中興
以上正本係照原本作成
如對本判決上訴，須於判決送達後20日內向本院提出上訴狀
中　　華　　民　　國　　94　　年　　5 　　月　　4 　　日
                    　　　　　　書記官　薛德芬
